臺灣基隆地方法院刑事裁定　　　　　　　　　　　　　九十二年度訴字第五九五號
　　公　訴　人　　臺灣基隆地方法院檢察署檢察官
　　被　　　告　　甲○○
右列被告因竊盜等案件，經檢察官提起公訴（九十二年度偵字第三三四四號），本院
裁定如左：
    主  文
甲○○、丙○○共同逾越安全設備竊盜未遂，甲○○處有期徒刑肆月；龔儒成處有期
徒刑伍月，如易科罰金，均以參佰元折算壹日。
扣案手電筒貳支均沒收。
    事    實
一、甲○○與丙○○共同基於意圖為自己不法所有之犯意之聯絡，於民國九十二年十
    月六日凌晨三時許之夜間，各分持自有之手電筒一支，以徒手攀爬踰越鐵窗安全
    設備之方式，侵入基隆市○○區○○路一六四號「聯強國際電腦店」無人居住之
    建築物內，利用夜間無人之機會竊取財物。甲○○與丙○○二人進入該建築物後
    ，即著手在店中搬動電腦設備等商品，經附近鄰人發覺有異報警當場查獲而未遂
    。
二、案經被害人乙○○訴由基隆市警察局第二分局報請台灣基隆地方法院檢察署檢察
    官偵查起訴。
    理  由
一、右揭事實，經訊甲○○、丙○○均坦承自鐵窗攀爬入店內有欲竊取之意，然辯稱
    ：係丙○○先見有入自該店鐵窗跳出，才與甲○○商議一起攀爬入內，然一入店
    內即見一片混亂，尚未開始著手搜尋，警員即已到場，店內電腦設備非渠所搬動
    云云。
二、經查，被告二人於偵查隔離訊問時，甲○○稱當天：「是龔說有看到人影才打手
    機給我，叫我過去看。是用手機告訴我人影之事。」丙○○則稱：「我打電話叫
    他來載我，我先看到有人影，當他抵達時才跟他講。在手機中沒提到人影的事。
    」（參見九十二年十月廿七日訊問筆錄第六頁第十行至十九行）是二人對約見之
    事供述不同，已有可議。甚且，甲○○於偵查中已陳明丙○○係騎乘機車，仍於
    本院調查中，被告丙○○竟稱打手機是要甲○○前去載他，且自其手機通聯紀錄
    自淩晨一時零五分起之聯繫，至凌晨三時許才見面，期間長達近三小時之等候載
    送返家，亦與事理有違。另依檢察官嗣後提出之現場圖及照片顯示，本案所稱被
    害人之鐵窗，係在建築物之後方，如欲進入，尚須先進該社區大樓之大門，是於
    深溪路上，亦或騎樓下，根本無法得見店後鐵窗之動靜，是被告丙○○所稱在路
    上或嗣後改稱自騎樓見有人自該店鐵窗跳出一節，即無足採。又現場處理員警林
    張圓及林建勝並証，是到了現場觀察五分鐘左右，經過強力手電筒照射並喊話被
    告才出來，暨被害人乙○○指証店內架上及桌上之液晶螢幕及電腦確已被搬至後
    面倉庫等情，被告辯稱未曾搬動店內物品，顯係圖卸之詞，要不足採。此外，復
    有二人所有之手電筒各一支，扣案足資佐証，是本案事証明確，被告二人犯行業
    堪認定，自應依法論科。
三、核被告等所為，係犯刑法三百零六條第一項無故侵入他人建築物罪及第三百二十
    一條第二項、第一項第二款之逾越安全設備加重竊盜未遂罪。被告二人對前開犯
    行，有犯意聯絡及行為分擔，均為共同正犯。所犯前開二罪，為方法結果之牽連
    關係，應從一重之加重竊盜未遂罪論處，惟所犯僅止於未遂，併依刑法第二十六
    條前段之規定減輕渠等之刑。爰審酌被告二人之品行、被告甲○○前未曾犯罪，
    被告丙○○則有竊盜及侵占遺失物前科紀錄，本件二人自鐵窗侵入行竊之動機、
    手法、目的，然尚未將物品搬離即遭警查獲而未遂，犯後雖坦承欲竊取不諱，然
    否認已著手行竊等一切情狀，乃分別量處如主文之刑，並均諭知易科罰金之折算
    標準，以示懲儆。扣案手電筒二支，分別為被告二人所有，並係供本案犯罪所用
    之物，併應依法宣告沒收之。
四、據上論斷，應依刑事訴訟法第二百九十九條第一項前段，刑法第二十八條、第三
    百零六條第一項、第三百二十一條第二項、第一項第二款、第五十五條、第二十
    六條前段、第三十八條第一項第二款，罰金罰鍰提高標準條例第一條前段、第二
    條，判決如主文。
本案經檢察官張長樹到庭執行職務。
中        華        民        國    九十三    年    一    月    三十    日
                                    台灣基隆地方法院刑事第四庭
                                        審判長  法  官  陳玉雲
                                                法  官  陳志祥
                                                法  官  王慧惠
右正本證明與原本無異。
對於本件裁定如有不服，應於收受送達後五日內，向本院提出抗告書狀，敘述抗告之
理由，抗告於臺灣高等法院。
                                                書記官  王毓嫻
中        華        民        國    九十三    年    二    月    四      日
